【裁判字號】    90,上易,2909
【裁判日期】    901012
【裁判案由】    竊盜
【裁判全文】
臺灣高等法院刑事判決                            九十年度上易字第二九九號
    上訴人即
    被      告  乙○○
右上訴人因竊盜案件，不服臺灣桃園地方法院九十年度易字第九三四號，中華民國九
十年六月十二日第一審判決（起訴案號：臺灣桃園地方法院檢察署九十年度偵字第三
八八六號）提起上訴，本院判決如左：
    主  文
上訴駁回。
    理  由
一、本案經本院審理結果，認為第一審認定被告乙○○竊盜，量處有期徒刑一年，經
    核原判決認事用法，並無不合，量刑亦屬妥適，應予維持，並引用第一審判決書
    記載之證據及理由。（如附件）
二、被告坦承有竊盜犯行，惟以：家中有老母待撫養，並有頭腦不好之弟弟待照顧為
    由，請求量處罰金刑而提起上訴。
三、經查：刑法第三百二十條第一項竊盜罪之法定本刑為五年以下有期徒刑、拘役或
    五百元以下罰金，原判決審酌「被告曾有多次竊盜前科，分別經判處有期徒刑八
    月、七月、一年六月，並宣付強制工作三年，竟仍不知悔改，又於假釋期間內，
    再為本件之竊盜犯行，素行不佳，復不思正常工作、居無定所，其好逸惡勞之心
    態極為可議，且恣意竊盜，對他人之財產已造成重大危害，惟已當庭賠償被害人
    四千元等一切情狀」等情，量處有期徒刑一年，量刑甚為妥適。
四、被告猶執前詞，認為原審量刑過重，請求撤銷改判云云，為無理由，應予駁回。
據上論斷，應依刑事訴訟法第三百六十八條、第三百七十三條，判決如主文。
本案經檢察官張啟彬到庭執行職務。
中      華      民      國      九十      年    十    月    十二        日
                              臺灣高等法院刑事第二十四庭
                                  審判長法  官  陳  貽  男
                                        法  官  王  炳  梁
                                        法  官  李  世  貴
右正本證明與原本無異。
不得上訴。
                                        書記官  魏  汝  萍
中      華      民      國     九十     年      十    月      十二      日
附件：
臺灣桃園地方法院刑事判決                            九十年度易字第九三四號
    公  訴  人  臺灣桃園地方法院檢察署檢察官
    被      告  乙○○  男三十六歲（民國○○○年○○月○日生）
                        住桃園縣平鎮市貿易里二一鄰貿七  四六三號
                        身分證統一編號：Ｚ000000000號
                        （現在台灣新竹戒治所戒治中）
右列被告因竊盜案件，經檢察官提起公訴（九十年度偵字第三八八六號），本院判決
如左：
        主  文
乙○○竊盜，處有期徒刑壹年。
        事  實
一、乙○○曾有如下前科（不構成累犯）：
    （一）民國七十九年間因竊盜案件，經本院於七十九年八月七日，以七十九年度
          訴字第二一二號判決判處有期徒刑八月，上訴後，經台灣高等法院於七十
          九年十月二十四日駁回上訴確定。復因偽造文書、傷害等案件，經台灣高
          等法院於七十九年十一月二十七日，以七十九年上訴字第三三０二號判決
          判處應執行有期徒刑一年六月，於八十年一月八日確定。上開兩罪並更定
          其刑為一年十月，刑起日期為八十年一月八日，指揮書執畢日期為八十一
          年四月四日。
    （二）再於八十二年間因竊盜案件，經本院於八十二年七月二十一日，以八十二
          年易字第二八五０號判決判處有期徒刑七月，於八十二年九月四日確定，
          刑起日期為八十二年九月六日，指揮書執畢日期為八十二年十二月十九日
          。
    （三）又於八十二年間因麻藥、贓物、槍砲等案件，經本院於八十二年十一月二
          十九日，以八十二年訴字第九九七號判決判處有期徒刑一年二月，於八十
          三年七月十九日確定，刑起日期為八十四年一月二十六日，指揮書執畢日
          期為八十五年三月二十二日。再與八十三年間因麻藥案件經台灣高等法院
          於八十四年六月二十三日，以八十四年度上易字第二０五九號判決所判處
          ，於同日確定之有期徒刑十月接續執行，刑起日期為八十五年三月二十三
          日，指揮書執畢日期為八十六年一月二十二日。再與八十四年間因贓物案
          件經台灣基隆地方法院於八十四年十一月十日，以八十四年度易字第一０
          七八號判決所判處，於八十四年十二月十八日確定之有期徒刑七月接續執
          行，刑起日期為八十六年一月二十三日，指揮書執畢日期為八十六年八月
          二十二日。上開麻藥、贓物二罪更定其刑結果，定執行刑為一年三月，刑
         起日期為八十五年三月二十三日，指揮書執畢日期為八十六年六月二十二
          日。
    （四）又於八十四年間因竊盜案件，經台灣基隆地方法院於八十四年十二月二十
          七日，以八十四年易字第一０七九號判決判處有期徒刑一年六月，於刑之
          執行前強制工作三年，於八十五年三月二十六日確定。本案再與前開麻藥
          罪所判處之有期徒刑十月、贓物罪所判處之有期徒刑七月，裁定定執行刑
          二年六月，確定後，接續執行至八十六年四月二十二日，並自八十六年四
          月二十三日起插接執行前揭刑前強制工作三年，復經台灣基隆地方法院於
          八十八年時月十九日裁定免予繼續執行強制工作，並於八十八年十一月三
          日確定，即於八十八年十一月四日繼續執行前揭應執行二年六月有期徒刑
          之剩餘刑期。嗣於八十九年九月三十日交付保護管束假釋出獄，指揮書執
          畢日期為九十年二月二十八日。
二、詎乙○○仍不知警惕，於保護管束期間內，復意圖為自己不法之所有，於九十年
    二月二十八日凌晨二時許，在桃園縣中壢市○○路附近某處，見車主甲○○所有
    之車牌號碼ＨＧ—九四七九號自用小客車停置於該處（該車係甲○○所有，於九
    十年二月二十五日上午八時許，在桃園縣平鎮市○○路旁，為姓名年籍不詳之人
    所竊取），竟以附掛於車內電門上之鑰匙一支，徒手竊取該自用小客車（價值約
    新台幣—下同—八萬元），得手後留供自己駕駛代步之用。嗣於九十年二月二十
    八日上午五時許，在桃園縣中壢市○○街八十五巷巷口，為警臨檢查獲。
三、案經桃園縣警察局中壢分局報告台灣桃園地方法院檢察署檢察官偵查起訴。
        理  由
一、右揭竊取被害人甲○○所有之車牌號碼ＨＧ—九四七九號自用小客車部分之犯罪
    事實，業據被告直承不諱，核與被害人甲○○指述之情節相符，並有贓物領據、
    車輛竊盜、車牌失竊資料個別查詢報表—查詢車輛認可資料各一紙附卷及鑰匙一
    把、手套一副扣案可稽。本件事證明確，被告上開竊盜犯行堪予認定。
二、按竊盜罪所規範之竊取行為，係因該竊取行為破壞原持有支配關係，並建立新的
    持有支配關係。持有人只要事實上對於持有物擁有支配力，即可成立其與支配物
    之持有支配關係，至於該支配力係合法取得，抑或非法取得，均不影響其對持有
    物之持有支配關係。因此，持有人非法持有取得之支配關係，自亦可對之加以破
    壞而成立竊盜行為。是被告上開行為核與竊盜罪之構成要件相當。核被告所為係
    犯刑法第三百二十條第一項之竊盜罪。爰審酌被告曾有多次竊盜前科，分別經判
    處有期徒刑八月、七月、一年六月，並宣付強制工作三年，竟仍不知悔改，又於
    假釋期間內，再為本件之竊盜犯行，素行不佳，復不思正常工作、居無定所，其
    好逸惡勞之心態極為可議，且恣意竊盜，對他人之財產已造成重大危害，惟已當
    庭賠償被害人四千元等一切情狀，量處如主文所示之刑，以資懲儆。至扣案之鑰
    匙一把、手套一副，均係被告於車上拾取，非屬其所有，與刑法第三十八條第三
    項「屬於被告所有」之沒收要件有間，不在得以沒收之列，併予敘明。
據上論斷，應依刑事訴訟法第二百九十九條第一項前段，刑法第三百二十條第一項，
罰金罰鍰提高標準條例第一條前段，判決如主文。
本案經檢察官鄭重文到庭執行職務。
中      華      民      國    九十      年      六      月     十二     日
                                臺灣桃園地方法院刑事第一庭
                                            法  官  陳永來
如不服本判決，應於判決送達後十日內向本院提出上訴狀( 應附繕本 )，上訴於
臺灣高等法院。
附論罪科刑依據之法條：
刑法第三百二十條
意圖為自己或第三人不法之所有，而竊取他人之動產者，為竊盜罪，處五年以下有期
徒刑、拘役或五百元以下罰金。
意圖為自己或第三人不法利益，而竊佔他人之不動產者，依前項之規定處斷。
前二項之未遂犯罰之。


司法院資訊處製作；財團法人民間司法改革基金會備份。
